# 会计处理

提问人：piao2516 时间：2012-11-09 22:03:51
甲公司是一家电力公司，下有A、B子公司及本级，现在甲公司将A、B及本级下水电站出售给乙公司，A公司账目价值为 1500 万，B公司 5000 万，水电站净值 600 万，经评估A公司价值为 2000 万，B公司为 6000 万，水电站评估价为 1000 万，乙公司支付 10000 万元。请问乙公司怎么做账务处理？

回答人：chenyiwei
乙公司与甲公司、A、B等有无关联方关系？为何愿意以高于评估值的价格购入？此处的评估值是用何种方式评出的，是否考虑了A、B和水电站的商誉因素？

提问人：piao2516 时间：2012-11-09 22:26:12
回复 chenyiwei 的帖子
无关联关系，评估是按照收益法，由于现在这些小水电现在的电价较低，将来有上升的空间，所以出价高一些

回答人：chenyiwei
建议对各项可辨认资产、负债的评估值进行复核，并关注是否取得了符合资产定义但被购买方未单独确认为资产的项目。在实施了该项必要核对之后仍有差额的，可列报为商誉处理。